---
title: "Rete trasferimenti 1992-2021"
author: "Giacomo Zampieri"
date: "2025-02-06"
output: ioslides_presentation
---

```{r setup, include=FALSE}
knitr::opts_chunk$set(echo = FALSE)
```

```{r, echo = FALSE, results = "hide", message = FALSE, warning = FALSE}

library(dplyr)
library(igraph)
library(tidygraph)
library(ggraph)
library(ggplot2)
library(tidyr)
library(tidyverse)
library(poweRlaw)
library(scales)
library(circlize)
library(ggalluvial)
library(gt)

knitr::opts_chunk$set(echo = TRUE)

```

```{r creazione grafo, echo = FALSE}

nodes = read.csv("teams_ALLF_Transf.csv",header=TRUE)

nodes <- nodes %>%
  mutate(team_name = case_when(
    team_name == "Inter Milan" ~ "Inter",
    team_name == "FC Internazionale" ~ "Inter",
    TRUE ~ team_name
  ))

nodes <- nodes %>%
  group_by(team_name) %>%
  summarise_all(first)

nodes <- nodes[!grepl("CD Logroñés B (- 2000)|Sporting de Gijón B", nodes$team_name), ]

edges = read.csv("transfers_ALLF_Transf.csv",header=TRUE)

edgesB <- edges[!grepl("CD Logroñés B (- 2000)|Sporting de Gijón B", edges$from), ]
edges <- edgesB[!grepl("CD Logroñés B (- 2000)|Sporting de Gijón B", edgesB$to), ]

edges$cost[is.na(edges$cost)] <- 0

edges <- edges %>%
  mutate(from = case_when(
    from == "Inter Milan" ~ "Inter",
    from == "FC Internazionale" ~ "Inter",
    TRUE ~ from
  ))

edges <- edges %>%
  mutate(to = case_when(
    to == "Inter Milan" ~ "Inter",
    to == "FC Internazionale" ~ "Inter",
    TRUE ~ to
  ))

edges = edges %>%
  distinct()


grafoF <- graph_from_data_frame(d = edges, vertices = nodes, directed = TRUE)

E(grafoF)$weight <- edges$cost + 100 #Rendo il grafo pesato

nodi_da_rimuovere <- V(grafoF)[igraph::degree(grafoF) < 5]

grafoF <- delete_vertices(grafoF, nodi_da_rimuovere)

grafoF_tbl = as_tbl_graph(grafoF)
```

## Come è fatta la rete

```{r esempio rete, echo = FALSE}

set.seed(425)

neigh <- neighborhood(grafoF, nodes =  1034, order = 1)

neigh_nodes <- unlist(neigh)

subgraph <- induced_subgraph(grafoF, neigh_nodes)

ggraph(subgraph, layout = "graphopt") + 
  geom_edge_link(aes(edge_alpha = 0.5), color = "black",
                 arrow = arrow(type = "closed", length = unit(3, "mm")))  + 
  geom_node_point(aes(color = factor(name)), size = 3) +    
  geom_node_text(aes(label = name), vjust = 1.5) +          
  theme_void() +                                            
  theme(legend.position = "none")   

```

## Alcuni dati sulla rete

Numero nodi: 

```{r, echo = FALSE}

vcount(grafoF)

```

Numero archi: 

```{r, echo = FALSE}

ecount(grafoF)

```

Diametro:

```{r, echo = FALSE}

diameter(grafoF,weights=NA)

```

## Squadre con la più alta betweenness centrality

```{r, echo = FALSE}

betweenness_scores <- betweenness(grafoF, directed = TRUE)
betweenness_df <- data.frame(team = V(grafoF)$name, betweenness = betweenness_scores) %>%
  arrange(desc(betweenness)) %>% head(10)

betweenness_df %>%
  gt() %>%
  tab_header(
    title = "Squadre con la più alta betweennes centeality"
  ) %>%
  fmt_number(
    columns = betweenness,  # Colonna da formattare
    decimals = 0      # Numero di decimali
  ) %>%
  tab_options(
    table.border.top.style = "none",    # Rimuove il bordo superiore
    table.border.bottom.style = "none", # Rimuove il bordo inferiore
    table_body.border.top.style = "none",   # Rimuove il bordo sopra il corpo della tabella
    table_body.border.bottom.style = "none",# Rimuove il bordo sotto il corpo della tabella
    row.striping.include_table_body = FALSE # Disattiva il "striping" (bande colorate alternate)
  )


```

## Squadre con il più alto Page Rank

```{r, echo = FALSE}

pr =  page_rank(grafoF)

pr_df = data.frame(node = names(pr$vector), pagerank = pr$vector) %>%
  arrange(desc(pagerank)) %>% head(10)

print(pr_df)

```

## Squadre che negli anni hanno comprato di più

```{r, echo = FALSE}
degree_df <- data.frame(
  team = V(grafoF)$name,
  in_degree = igraph::degree(grafoF, mode = "in"),  # Squadre che comprano di più
  out_degree = igraph::degree(grafoF, mode = "out") # Squadre che vendono di più
)

# Ordinare le squadre con più acquisti e vendite
top_buyers <- degree_df %>% arrange(desc(in_degree)) %>% head(10)
top_sellers <- degree_df %>% arrange(desc(out_degree)) %>% head(10)

```


```{r, echo = FALSE}

print(top_buyers) 

```

## Squadre che negli anni hanno venduto di più

```{r, echo = FALSE}

print(top_sellers) 

```

## Quali sono le nazionalità più frequenti nelle varie comunità

```{r, echo = FALSE}

g_undirected <- as_undirected(grafoF, mode = "each")

com <- cluster_louvain(g_undirected)
V(g_undirected)$community <- membership(com)

g_df <- as_tbl_graph(g_undirected) %>% 
  mutate(community = as.factor(membership(cluster_louvain(.))))

V(g_undirected)$community <- membership(com)

nodes_df <- data.frame(
  team = V(g_undirected)$name,
  country = V(g_undirected)$team_country,
  community = V(g_undirected)$community
)

conteggio_nazionalita <- nodes_df %>%
  group_by(community, country) %>%
  summarise(n = n(), .groups = "drop")


conteggio_nazionalita <- conteggio_nazionalita %>%
  group_by(community) %>%
  mutate(percentuale = n / sum(n) * 100)

nazionalita_top3 = conteggio_nazionalita %>%
  arrange(community,desc(percentuale)) %>%
  group_by(community) %>%
  slice_head(n = 3) %>%
  mutate(rank = row_number()) %>%
  ungroup()

nazionalita_pivot = nazionalita_top3 %>%
  select(community,rank,country,percentuale) %>%
  pivot_wider(names_from = rank, values_from = c(country,percentuale), names_prefix = "pos_")

nazionalita_pivot  = as.data.frame(nazionalita_pivot)

nazionalita_pivot <- nazionalita_pivot %>%
  rename(
    Comunità = community,
    Naz_1 = country_pos_1,
    Naz_2 = country_pos_2,
    Naz_3 = country_pos_3,
    Perc_1 = percentuale_pos_1,
    Perc_2 = percentuale_pos_2,
    Perc_3 = percentuale_pos_3,
  )


nazionalita_pivot %>%
  gt() %>%
  tab_header(
    title = "Nazionalità più frequenti per ciascuna comunità"
  ) %>%
  fmt_number(
    columns = c(Perc_1,Perc_2,Perc_3),  # Colonna da formattare
    decimals = 1     # Numero di decimali
  ) 

```

## Nodi che fanno da ponte tra le varie comunità

```{r, echo = FALSE, message = FALSE, warning = FALSE}

grafoF_und = as.undirected(grafoF,mode="each")

comm <- cluster_louvain(grafoF_und)

length(comm)       # numero di comunità
sizes(comm)        # size di ciascuna comunità
mod_value <- modularity(comm)  # modularità
print(mod_value)

memb <- membership(comm)
V(grafoF_und)$community <- memb 

df_clubs <- data.frame(
  club      = V(grafoF_und)$name,
  country   = V(grafoF_und)$team_country,
  community = V(grafoF_und)$community
)

df_composition <- df_clubs %>%
  group_by(community, country) %>%
  summarise(num_clubs = n(), .groups = "drop") %>%
  arrange(community, desc(num_clubs))


# Creiamo un vettore (o dataframe) per salvare i risultati
bridge_ratio <- numeric(vcount(grafoF_und))

# Iteriamo su tutti i nodi
for (v in V(grafoF_und)) {
  # Cerchiamo gli archi in uscita da v
  out_edges <- incident(grafoF_und, v, mode = "out")
  total_out <- length(out_edges)
  
  if (total_out == 0) {
    # Nessun trasferimento in uscita
    bridge_ratio[v] <- 0 
  } else {
    # Count quanti di questi out_edges vanno a un nodo di comunità diversa
    # out_edges è un vettore di edge IDs, per ricavare il 'to' node usiamo 'head_of' (per un grafo diretto)
    e_to <- head_of(grafoF_und, out_edges)
    
    # Membri della comunità del nodo di destinazione
    to_community <- memb[e_to]
    from_community <- memb[v]
    
    # Contiamo quante destinazioni sono in community diversa
    cross_count <- sum(to_community != from_community)
    
    bridge_ratio[v] <- cross_count / total_out
  }
}

threshold <- 0.8
club_ponte_ids <- which(bridge_ratio > threshold)
club_ponte_names <- V(grafoF_und)$name[club_ponte_ids]

df_bridge <- data.frame(
  club = V(grafoF_und)$name,
  community = memb,
  out_ratio = bridge_ratio,
  country = as.factor(V(grafoF_und)$team_country)
)

df_bridge <- df_bridge[order(-df_bridge$out_ratio), ] # ordiniamo per ratio decrescente


df_bridge$bridge_type <- ifelse(
  df_bridge$out_ratio > threshold,
  "Ponte (out_ratio > 80%)",
  "Non ponte"
)

df_bridge_plot <- df_bridge %>%
  filter(out_ratio > 0.8) %>%
  arrange(desc(out_ratio))

ggplot(df_bridge_plot, 
       aes(x = reorder(club, out_ratio), y = out_ratio, fill = as.factor(community))) +
  geom_col() +   # o geom_bar(stat = "identity")
  coord_flip() 
  theme_minimal()

```

## Vicinato di un nodo che fa da ponte tra le comunità

```{r, echo = FALSE, message = FALSE, warning = FALSE}

set.seed(425)

team_name_to_search <- "Bristol Rovers"  # Inserisci il nome del team da cercare

# Trova l'ID del nodo corrispondente al nome del team
node_id <- which(V(grafoF_und)$name == team_name_to_search)

# Verifica se il nodo esiste
if (length(node_id) == 0) {
  stop("Team non trovato nel grafo!")
}

# Trova i vicini del nodo trovato
neigh <- neighborhood(grafoF_und, nodes = node_id, order = 1)

neigh_nodes <- unlist(neigh)

subgraph <- induced_subgraph(grafoF_und, neigh_nodes)

V(subgraph)$community <- as.factor(V(subgraph)$community)


ggraph(subgraph, layout = "graphopt") + 
  geom_edge_link(aes(edge_alpha = 0.5), color = "black",
                 arrow = arrow(type = "closed", length = unit(3, "mm")))  + 
  geom_node_point(aes(color = community), size = 3,show.legend = TRUE) +    
  geom_node_text(aes(label = name), vjust = 1.5) +          
  theme_void() +                                            
  theme(legend.position = "none") 

```

```{r, echo = FALSE, message = FALSE, warning = FALSE}

seasonsVett = unique(edges$season)

calcola_transitivita <- function(val, dataset) {
  
  df = dataset %>%
    filter(season == val)
  
  grafo <- graph_from_data_frame(d = df, vertices = nodes, directed = TRUE)
  
  trans <- transitivity(grafo)
}

transit <- sapply(seasonsVett, calcola_transitivita, dataset = edges)

trans_season = as.data.frame(transit)

calcola_reciprocita <- function(val, dataset) {
  
  df = dataset %>%
    filter(season == val)
  
  grafo <- graph_from_data_frame(d = df, vertices = nodes, directed = TRUE)
  
  rec <- reciprocity(grafo)
}

recit <- sapply(seasonsVett, calcola_reciprocita, dataset = edges)

rec_season = as.data.frame(recit)

calcola_assort <- function(val, dataset) {
  
  df <- dataset %>%
    filter(season == val)
  
  grafo <- graph_from_data_frame(d = df, vertices = nodes, directed = TRUE)
  
  ass <- assortativity_degree(grafo, directed = TRUE)
  
  return(ass)
}

assit <- sapply(seasonsVett, calcola_assort , dataset = edges)

ass_season <- data.frame(assortativity = assit)

```

## Come è variata l'assortatività per nazionalita negli anni

```{r, echo = FALSE, message = FALSE, warning = FALSE}

seasonsVett <- unique(edges$season)

nodes$team_country <- as.factor(nodes$team_country)


calcola_assort_naz <- function(val, dataset, nodes) {
  
  df <- dataset %>%
    filter(season == val)
  
  nodes_filtered <- nodes %>%
    filter(team_name %in% unique(c(df$from, df$to)))
  
  grafo <- graph_from_data_frame(d = df, vertices = nodes_filtered, directed = TRUE)
  
  # Assicurati che l'attributo esista e sia un fattore
  if (!"team_country" %in% colnames(nodes_filtered)) {
    stop("L'attributo team_country non è presente nei nodi!")
  }
  
  nodes_filtered$team_country <- as.factor(nodes_filtered$team_country)
  
  ass_naz <- assortativity_nominal(grafo, as.numeric(as.factor(V(grafo)$team_country)), directed = TRUE)
  
  return(ass_naz)
}

assit_naz <- sapply(seasonsVett, calcola_assort_naz, dataset = edges, nodes = nodes)

ass_season_naz <- data.frame(assortativity = assit_naz)

#Si può vedere che negli anni le squadre tendono a scambiare sempre meno i giocatori con squadre della propria nazione
ggplot(ass_season_naz, aes(x = seasonsVett, y = assit_naz)) +
  geom_bar(stat = "identity", fill = "#69b3a2", color = "black", width = 0.7) +  
  geom_smooth(aes(group = 1), color = "red", method = "loess", se = FALSE, size = 1) +  
  labs(title = "Evoluzione dell'assortatività per nazione nelle varie stagioni",
       x = "Stagioni",
       y = "Assortatività") +
  theme_minimal(base_size = 14) +  # Font più grande
  theme(
    axis.text.x = element_text(angle = 45, hjust = 1),
    axis.text.y = element_text(size = 10),
    plot.title = element_text(hjust = 0.5, face = "bold", size = 16),
    panel.grid.major = element_line(color = "gray85"),
    panel.grid.minor = element_blank()
  )



```

## Come è variata l'assortatività per campionato negli anni

```{r, echo = FALSE, message = FALSE, warning = FALSE}

calcola_assort_camp <- function(val, dataset, nodes) {
  
  df <- dataset %>%
    filter(season == val)
  
  grafo <- graph_from_data_frame(d = df, vertices = nodes, directed = TRUE)
  
  nodes$team_league <- as.factor(nodes$team_league)
  
  ass_camp <- assortativity_nominal(grafo, as.numeric(as.factor(V(grafo)$team_league)), directed = TRUE)
  
  return(ass_camp)
}

assit_camp <- sapply(seasonsVett, calcola_assort_camp, dataset = edges, nodes = nodes)


ass_season_camp <- data.frame(assortativity = assit_camp)

#Si può vedere che negli anni le squadre tendono a scambiare sempre meno i giocatori con squadre dello stesso campionato
ggplot(ass_season_camp, aes(x = seasonsVett, y = assit_camp)) +
  geom_bar(stat = "identity", fill = "#69b3a2", color = "black")  +  
  geom_smooth(aes(group = 1), color = "red", method = "loess", se = FALSE, size = 1) + 
  labs(title = "Evoluzione dell'assortatività per campionato nelle varie stagioni",
       x = "Valore del vettore",
       y = "Assortatività") +
  theme_minimal()  +
  theme(
    axis.text.x = element_text(angle = 45, hjust = 1),
    axis.text.y = element_text(size = 10),
    plot.title = element_text(hjust = 0.5, face = "bold", size = 16),
    panel.grid.major = element_line(color = "gray85"),
    panel.grid.minor = element_blank()
  )

```

## Evoluzione numero nodi negli anni


```{r, echo = FALSE, message = FALSE, warning = FALSE}

network_metrics_per_season <- edges %>%
  group_by(season) %>%
  do({
    df <- .
    # Creiamo il grafo con direzione: from_club --> to_club
    g <- graph_from_data_frame(df %>% select(from, to), directed = TRUE)
    
    data.frame(
      season = unique(df$season),
      num_clubs = vcount(g),              # numero di nodi
      num_transfers = ecount(g),          # numero di archi
      density = edge_density(g),          # densità del grafo
      avg_in_degree = mean(igraph::degree(g, mode = "in")),   # grado medio in ingresso
      avg_out_degree = mean(igraph::degree(g, mode = "out"))  # grado medio in uscita
    )
  }) %>%
  ungroup()


#NUMERO CLUB COINVOLTI PER STAGIONE
ggplot(network_metrics_per_season, aes(x = season, y = num_clubs, group = 1)) +
  geom_line() +
  geom_point() +
  theme_minimal() +
  labs(
    title = "Numero di club coinvolti nel mercato per stagione",
    x = "Stagione",
    y = "Numero di club"
  ) +
  theme(axis.text.x = element_text(angle = 45, hjust = 1))

```

## Numero di trasferimenti negli anni

```{r, echo = FALSE, message = FALSE, warning = FALSE}

transfers_by_season <- edges %>%
  group_by(season) %>%
  summarise(
    num_transfers = n(),
    total_fee = sum(cost, na.rm = TRUE)  
  ) %>%
  ungroup()

#Numero di trasferimenti nel tempo
ggplot(transfers_by_season, aes(x = season, y = num_transfers, group = 1)) +
  geom_line(color = "blue") +
  geom_point(color = "blue") +
  theme_minimal() +
  labs(
    title = "Numero di trasferimenti per stagione",
    x = "Stagione",
    y = "Conteggio trasferimenti"
  ) +
  theme(axis.text.x = element_text(angle = 45, hjust = 1)) 
```

## Evoluzione valore trasferimenti nei 5 top campionati


```{r, echo = FALSE, message = FALSE, warning = FALSE}

edges_join <- edges %>%
  left_join(nodes %>% select(team_name, team_league), by = c("from" = "team_name"))

edges_join <- edges_join %>%
  left_join(nodes %>% select(team_name, team_league), by = c("to" = "team_name"), suffix = c("_from", "_to"))

transfers_by_season_league <- edges_join %>%
  group_by(season, team_league_to) %>%
  filter(team_league_to == "Serie A" | team_league_to == "Premier League" | team_league_to == "LaLiga" | team_league_to == "Bundesliga" | team_league_to == "Ligue 1") %>%
  summarise(
    num_transfers = n(),
    total_fee = sum(cost, na.rm = TRUE)
  ) %>%
  ungroup()

# Visualizziamo come cambia il numero di trasferimenti per ciascuna lega
ggplot(transfers_by_season_league, aes(x = season, y = total_fee,
                                       group = team_league_to, color = team_league_to)) +
  geom_line(linewidth=2) +
  geom_point() +
  theme_minimal() +
  labs(
    title = "Valore trasferimenti per stagione e per campionato",
    x = "Stagione",
    y = "Conteggio trasferimenti"
  ) +
  theme(axis.text.x = element_text(angle = 45, hjust = 1)) +
  scale_y_continuous(labels = function(x) paste0(round(x / 1e6, 1), "mln")) 

```


## Tra che tipologie di club avvengono maggiormente gli scambi 

```{r scambi club tipologia, echo = FALSE, message = FALSE, warning = FALSE}


club_spend <- edges %>%
  group_by(to) %>%
  summarise(total_in_fee = sum(cost, na.rm = TRUE)) %>%
  ungroup() %>%
  # Rinominiamo la colonna del club per coerenza
  rename(club = to)

# Fissiamo soglie arbitrarie per distinguere PICCOLO, MEDIO, GRANDE
# (Esempio: < 20M -> piccolo, [20M-100M] -> medio, >100M -> grande)
classify_club_type <- function(fee) {
  if (fee < 2e7) {
    return("Piccolo")
  } else if (fee >= 2e7 && fee < 7.4768e8) {
    return("Medio")
  } else {
    return("Grande")
  }
}

club_spend <- club_spend %>%
  mutate(club_type = sapply(total_in_fee, classify_club_type))

df_types <- edges %>%
  # Join and rename for the "from" club
  left_join(club_spend %>% select(club, club_type), 
            by = c("from" = "club")) %>%
  rename(from_type = club_type) %>%
  
  # Join and rename for the "to" club
  left_join(club_spend %>% select(club, club_type), 
            by = c("to" = "club")) %>%
  rename(to_type = club_type)

# Se qualche club non è presente in 'club_spend', ci ritroveremo con NA.
# Possiamo sostituirlo con "Sconosciuto" o escludere quei record:
df_types <- df_types %>%
  mutate(
    from_type = ifelse(is.na(from_type), "Sconosciuto", from_type),
    to_type   = ifelse(is.na(to_type),   "Sconosciuto", to_type)
  )

# Ora contiamo quanti trasferimenti ci sono per ogni (from_type, to_type)
transfer_type_counts <- df_types %>%
  group_by(from_type, to_type) %>%
  summarise(num_transfers = n(), .groups = "drop")

transfer_type_counts <- transfer_type_counts %>% filter(from_type != "Sconosciuto" & to_type != "Sconosciuto")


nodes2 <- data.frame(
  name = unique(c(transfer_type_counts$from_type, transfer_type_counts$to_type))
)



# 2) Crea il data frame dei LINKS
df_links <- transfer_type_counts %>%
  mutate(
    Source = match(from_type, nodes2$name) - 1,   
    Target = match(to_type,   nodes2$name) - 1,   
    Value  = num_transfers
  )

types <- c("Piccolo", "Medio", "Grande")
mat_chord <- matrix(0, nrow = 3, ncol = 3, dimnames = list(types, types))


for (i in 1:nrow(df_links)) {
  ft <- df_links$from_type[i]
  tt <- df_links$to_type[i]
  
  if (is.na(ft) | is.na(tt)) {
    print(paste("Errore: NA trovato in riga", i))
  } else if (!(ft %in% rownames(mat_chord) & tt %in% colnames(mat_chord))) {
    print(paste("Errore: Categoria non trovata ->", ft, "->", tt))
  } else {
    mat_chord[ft, tt] <- df_links$num_transfers[i]
  }
}

set.seed(72205)
# 1850

circos.clear()

chordDiagram(mat_chord, directional = 1, 
             diffHeight = -0.04, 
             direction.type = c("diffHeight", "arrows"))

title("Diagramma Chord dei trasferimenti tra categorie")

```

## Analisi flussi dei giocatori

```{r analisi flussi dei giocatori, echo = FALSE, message = FALSE, warning = FALSE}

transfers_country <- edges %>%
  left_join(nodes, by = c("to" = "team_name")) %>%
  rename(to_country = team_country, to_league = team_league) %>%
  group_by(nationality, to_country) %>%
  summarise(count_transfers = n(), .groups = "drop") %>%
  arrange(desc(count_transfers))

top_nat <- transfers_country %>%
  count(nationality, wt = count_transfers) %>%
  top_n(8, n) %>%
  pull(nationality)

top_countries <- transfers_country %>%
  count(to_country, wt = count_transfers) %>%
  top_n(8, n) %>%
  pull(to_country)

df_sud_flow <- transfers_country %>%
  filter(
    nationality %in% top_nat,
    to_country %in% top_countries
  )

df_alluvial_3axes <- df_sud_flow %>%
  rename(
    axis1 = nationality,
    axis3 = to_country,
    freq  = count_transfers
  )

ggplot(data = df_alluvial_3axes,
       aes(axis1 = axis1 , axis2 = axis3 , y = freq)) +
  geom_alluvium(aes(fill = axis1), width = 1/12) +
  geom_stratum(width = 1/12, fill = "grey", color = "black") +
  geom_text(stat = "stratum", aes(label = after_stat(stratum)), size = 3) +
  scale_x_discrete(limits = c("Nazionalità", "PaeseDest")) +
  theme_minimal() +
  labs(
    title = "Flussi di giocatori da nazionalità sudamericana a paese di destinazione",
    x = "Asse",
    y = "Numero di trasferimenti"
  )

```

## Analisi flussi dei giocatori dal sudamerica

```{r analisi flussi dei giocatori dal sudamerica, echo = FALSE, message = FALSE, warning = FALSE}

sa_countries <- c("Argentina", "Brazil", "Chile","Uruguay", 
                  "Colombia")

dest_countries <- c("Argentina", "Brazil",  
                  "Colombia","Italy","Spain","Turkey","England","Portugal","France","Germany","Russia")


df_sud_flow <- transfers_country %>%
  filter(
    nationality %in% sa_countries,
    to_country %in% dest_countries
  )


df_alluvial_3axes <- df_sud_flow %>%
  rename(
    axis1 = nationality,
    axis3 = to_country,
    freq  = count_transfers
  )

ggplot(data = df_alluvial_3axes,
       aes(axis1 = axis1 , axis2 = axis3 , y = freq)) +
  geom_alluvium(aes(fill = axis1), width = 1/12) +
  geom_stratum(width = 1/12, fill = "grey", color = "black") +
  geom_text(stat = "stratum", aes(label = after_stat(stratum)), size = 3) +
  scale_x_discrete(limits = c("Nazionalità", "PaeseDest")) +
  theme_minimal() +
  labs(
    title = "Flussi di giocatori da nazionalità sudamericana a paese di destinazione",
    x = "Asse",
    y = "Numero di trasferimenti"
  )


```